臺灣士林地方法院小額民事判決
111年度士小字第1271號
原      告  柏文健康事業股份有限公司

法定代理人  陳尚義


訴訟代理人  朱奕誠
被      告  黃迎秋
上列當事人間請求給付費用事件，本院於民國111年7月26日言詞
辯論終結，判決如下：
    主  文
原告之訴駁回。
訴訟費用新臺幣壹仟元由原告負擔。
    事實及理由要領
一、原告起訴主張：被告於民國109年9月向原告辦理加入健身工
    坊健身房會員，並簽訂會員合約書（下稱系爭契約），依系
    爭契約有按月繳交月費之義務，惟被告自110年9月起即未繳
    交月費，經原告催索而無效果，依兩造所簽訂會員合約書第
    7條第4項，被告應補足月費差額新臺幣（下同）94,444元（
    計算式：3,776【月費3,000之兩倍】×1【實際經過月數】+1
    ,576【月費788之兩倍】×10【實際經過月數】-10,092【已
    繳全部費用】=9,444元），乃依系爭契約提起本件訴訟等語
    ，並聲明：被告應給付原告9,444元，及自本件支付命令送
    達翌日起至清償日止，按年息5％計算之利息。
二、被告答辯略以：被告確實有加入原告公司之健身房會員，但
    被告已於110年9月25日至原告所屬之健身工坊石牌店終止系
    爭契約，原告之櫃臺員工當下即致電會計部門確認並結算月
    費金額，被告當即依照原告員工指示刷卡結清月費3,152元
    ，故被告並無積欠原告任何費用，原告已經同意結清，就應
    該照新的約定，而非之後發現算錯又後悔等語，並聲明請求
    駁回原告之訴。　　
三、法院得心證的理由：
　㈠按民法上所謂代理，係指本人以代理權授與他人，由他人代
    理本人為法律行為，該代理人之意思表示對本人發生效力而
    言。又按由自己之行為表示以代理權授與他人，或知他人表
    示為其代理人而不為反對之表示者，對於第三人應負授權人
    之責任；但第三人明知其無代理權或可得而知者，不在此限
    。民法第169條定有明文。又由自己之行為表示以代理權授
    與他人者，對於第三人應負授權人之責任，必須本人有表見
    之事實存在，足使第三人信該他人有代理權之情形存在，始
    克相當。亦即表見代理本質上屬無權代理之一種，事實上並
    無代理權之授與，卻因外觀上具有一定之表見事實存在，致
    使相對人誤以為有代理權，為維護交易安全，才使之負授權
    人之責，此與代理之授與明顯不同。是發生表見代理之要件
    有三：權利外觀之存在、本人之可歸責性及相對人之正當信
    賴者。
　㈡經查，原告主張之事實，業據其提出與所述相符之會員合約
    書等件為證，而被告亦不爭執於110年9月後未再繳款，然則
    上詞置辯，而對於被告之抗辯，原告於本院自承：被告的確
    有來櫃臺提出結清，櫃臺人員也有被告計算出結算金額，當
    時櫃臺人員是用788乘以4，也就是3,152元結算，因此當時
    櫃臺人員確實有跟被告說繳納3,152元即可結清合約，被告
    也當場繳清3,152元，但當時因為疫情關係我們停業2個月，
    這段期間 不會跟客戶收錢，合約只是往後順延，本件是我
    們櫃臺人員算錯，把停業的2個月也算進去，實際尚被告應
    該是欠費6個月，但我們只收4個月，訴之聲明之金額是包含
    終止費用的錢，但只要被告補繳2個月的錢我們就會撤回訴
    訟，我們有打電話告知被告是我們計算錯誤，請被告補繳，
    我們承認是我們作業疏失，但合約是綁1年，被告應該依照
    合約履行等語（見本院卷第33至34頁），依原告所述情節，
    被告前向原告櫃臺人員表示欲結清兩造間合約，櫃臺人員告
    知被告結清須繳納3,152元，而被告亦當場繳納3,152元，應
    堪認定。
　㈢現今大型企業機構，因組織繁雜員工眾多，倘與一般消費者
    簽訂、解除或終止契約，因由法定代理人或高階管理人員出
    面簽約不符成本效益，多由企業員工代理與消費者簽約，此
    情於設有服務櫃臺之服務業尤為常見，此乃眾所皆知之事實
    ，因櫃臺人員身穿企業制服或手持蓋有印文之契約與消費者
    簽約，該企業內部通常授與該員工代理企業處理契約之權限
    ，縱然實際上未經授權，消費者通常仍誤以為員工業經授權
    處理契約事宜，且對於產生此信賴之原因亦屬正當，若未如
    此解釋，則大型企業（如便利商店與消費者成立買賣契約）
    均需員工出具內部授權文件出示消費者，始能訂立契約或處
    理解除、終止契約後續事宜，實屬不切實際。本件依兩造所
    簽系爭契約，上有「健身工廠代表/員工編號F12721」之文
    字，亦蓋有原告大小章，有系爭契約影本在卷可查，可知原
    告之經營模式，亦屬前述由員工代理原告與消費者簽約之型
    態，則被告基於前述與原告簽約之經驗，原告又未有任何反
    對之表示（如於櫃臺旁記載櫃臺人員並無終止契約之權利等
    字樣），當可信賴原告之櫃臺人員亦具有與消費者終止系爭
    契約、結清費用之代理權限，縱然櫃臺人員因計算錯誤，而
    同意被告以少於系爭契約約定之金額終止契約，櫃臺人員對
    被告既代表原告，縱然實際上未經授權，依前所述亦符合表
    見代理之要件，是櫃臺人員之行為直接對原告發生效力，從
    而被告向原告之櫃臺工作人員結清系爭契約，並依櫃臺工作
    人員指示之結清數額繳費，系爭契約即告終止，兩造間即不
    在互負任何權利義務，是難認被告尚積欠原告任何費用，原
    告之主張，並無理由，應予駁回。
　㈣從而，原告請求被告應給付原告9,444元，及自本件支付命令
    送達翌日起至清償日止，按年息5％計算之利息，為無理由，
    應予駁回。
四、訴訟費用負擔之依據：民事訴訟法第78條。依職權確定訴訟
    費用額為1,000元（第一審裁判費），應由原告負擔。
中　　華　　民　　國　 111　　年　　8 　　月　　 9　　日
              　　士林簡易庭法  官  陳紹瑜
以上正本係照原本作成。
如不服本判決，應於送達後20日內，向本院提出上訴狀並應記載
上訴理由，表明關於原判決所違背之法令及其具體內容與依訴訟
資料可認為原判決有違背法令之具體事實，如於本判決宣示後送
達前提起上訴者，應於判決送達後20日內補提上訴理由書（須附
繕本）。
中　　華　　民　　國　 111　　年　　8 　　月　　 9　　日
　                          書記官  詹禾翊